【裁判字號】    97,交易,104
【裁判日期】    970818
【裁判案由】    過失傷害
【裁判全文】
臺灣臺北地方法院刑事判決             97年度交易字第104號
公  訴  人  臺灣臺北地方法院檢察署檢察官
被      告  甲○○
上列被告因過失傷害案件，經檢察官聲請簡易判決處刑（96年度
偵字第8348號），本院認不宜以簡易判決，改依通常程序，判決
如下：
    主  文
甲○○因過失傷害人，處有期徒刑月，如易科罰金，以新臺幣
壹仟元折算壹日；減為有期徒刑壹月又拾伍日，如易科罰金，以
新臺幣壹仟元折算壹日。
    事  實
一、甲○○於民國95年11月23日上午，騎乘車牌號碼：N2A ─09
    0 號重型機車，沿臺北市○○○道由北往南方向行駛，於同
    日12時20分許（起訴書誤載為11時20分），行經該路與艋舺
    大道120 巷口時，本應注意駕駛人駕駛車輛，應遵守道路交
    通號誌之指示，而依當時天候晴、日間自然光線、無障礙物
    、視距良好、號誌狀況正常之環境，並無不能注意之情事，
    竟疏未注意及此，而貿然闖越紅燈行駛，適乙○○騎乘車牌
    號碼：DKQ －146 號輕機車沿臺北市○○○道120 巷由西往
    東方向行駛，於行經該交岔路口時，見狀閃避不及，發生碰
    撞事故，以致乙○○人、車倒地，並造成乙○○受有左踝雙
    側骨折之傷害。甲○○於肇事後，報警處理，並留在現場向
    前往處理之臺北市政府警察局交通警察大隊警員承認為肇事
    人，自首上情，接受裁判。
二、案經乙○○訴由臺北市政府警察局中山分局報請臺灣臺北地
    方法院檢察署檢察官偵查後，聲請簡易判決處刑。
    理  由
一、訊據被告固不否認有於上揭時、地騎乘機車，與告訴人乙○
    ○所騎乘之機車發生碰撞事故，告訴人乙○○並因此車禍事
    故受有左踝雙側骨折之事實，惟矢口否認有何過失傷害犯行
    ，辯稱：是告訴人騎乘機車闖紅燈才發生本件車禍，伊並沒
    有闖紅燈云云。經查：
  (一)上開犯罪事實，業經告訴人於本院審理中指述甚詳（見本院
    97年8 月4 日審判筆錄），復有聯合醫院和平院區診斷證明
    書1 份、道路交通事故現場圖、道路交通事故調查報告表(一)
    (二)、及現場與車損照片19張附卷可稽。
  (二)雖被告辯稱：是告訴人騎乘機車闖紅燈才發生本件車禍，伊
    並沒有闖紅燈云云。惟：
  (1)被告於警詢時供稱：伊騎乘機車沿艋舺大道北向南行駛在第
    三車道，發現告訴人騎乘機車由最右側待轉區駛出來，伊立
    即減速並向右閃，但來不及等語（同前偵查卷第24頁）；於
    偵查中供稱：伊是在慢車道見告訴人機車後，閃到中間車道
    而發生碰撞等語（同前偵查卷第87頁）；於本院審理中供稱
    伊當時是騎在分隔島數來第2 車道，見告訴人機車時伊往左
    閃，並在第1 車道內發生碰撞等語（見本院97年8 月4 日審
    判筆錄第9 頁），核其前後供述已有不一，而有所隱瞞，是
    被告供稱伊並沒有闖紅燈乙節，是否屬實，不無疑問。
  (2)又依告訴人於本院審理中證稱：伊騎機車要過臺北市○○○
    道到對面的120 巷，伊在機車待轉區，看到綠燈就過去，伊
    騎乘機車已經快要到分隔島，不知道為何就整個人倒下去。
    當時臺北市○○○道有很多車子在停等紅燈，伊是燈號變成
    綠燈才騎過去，因此伊判斷被告是闖紅燈等語（見本院97
    年8 月4 日審判筆錄第3 頁、第4 頁），已明確指稱己身是
    依循綠燈指示而為行進，並無闖越紅燈之情事甚明。再徵諸
    卷附交通事故現場圖與現場照片所示，肇事路段艋舺大道北
    往南方向即有4 線車道，車道甚寬，本案案發時又為上午12
    時許，屬用路尖峰時段，車流量龐大，而告訴人所騎乘機車
    之體積不小，其機車行徑方向為沿艋舺大道120 巷由西往東
    方向行駛，行經該巷與艋舺大道時，應無貿然闖越紅燈穿越
    艋舺大道雙向之綠燈往來車陣以橫越路口之可能，是告訴人
    前開證稱應屬實情，可採信。基此，足認被告確實有於上開
    時間、地點，騎乘前開機車時，未遵守道路交通號誌之指示
    ，即貿然闖越紅燈行駛，以致與告訴人所騎乘之上述機車發
    生碰撞事故，並造成告訴人受有左踝雙側骨折傷害之情至為
    明確。
二、按汽車行駛至交岔路口，應遵守燈光號誌或交通指揮人員之
    指揮，道路交通安全規則第102 條第1 項第1 款定有明文。
    被告為領有駕駛執照之人，自當對此知之甚稔。被告於前開
    時、地騎乘機車沿臺北市○○○道由北往南方向行駛，行經
    該路與艋舺大道120 巷口時，本應注意駕駛人騎乘機車，應
    遵守道路交通號誌之指示，而依當時事故地點復無不能注意
    上開規定之情事，被告並無不能注意之情，其竟疏不注意違
    反上開規定，以致肇事，致人受傷，其駕駛行為有過失甚為
    明確。本件告訴人因本件車禍受傷，與被告之過失行為間並
    有相當因果關係。從而，本件罪證明確，被告過失犯行洵堪
    認定。
三、核被告所為，係犯刑法第284 條第1 項前段之普通過失傷害
    罪。被告於肇事後，仍留於現場，且在未為任何有偵查犯罪
    職權之公務員發覺前，即向到場處理員警當場坦承為肇事人
    ，有臺北市○○○○○道路交通事故肇事人自首情形紀錄表
    1 份在卷可稽，符合刑法第62條前段自首之規定，應依法減
    輕其刑。爰審酌被告素行、過失程度、告訴人因本件車禍受
    有傷害，所受傷勢，再參以被告迄今未與告訴人達成和解，
    賠償告訴人損失及被告犯後態度等一切情狀，量處如主文所
    示之刑，並諭知易科罰金之折算標準。又中華民國96年罪犯
    減刑條例於96年6 月15日制定，於96年7 月16日施行，而本
    件被告犯罪時間為96年4 月21日，所受宣告之刑未逾有期徒
    刑1 年6 月，非屬該條例第3 條第1 項第15款不得減刑之情
    形，依該條例第2 條第1 項第3 款之規定，宣告之有期徒刑
    減其刑期2 分之1 ，並諭知易科罰金之折算標準。
據上論斷，應依刑事訴訟法第452 條、第299 條第1 項前段，刑
法第284 條第1 項前段、第62條、第41條第1 項前段，刑法施行
法第1 條之1 ，中華民國96年罪犯減刑條例第2 條第1 項第3 款
、第7 條、第9 條，判決處刑如主文。
本案經檢察官葉雅婷到庭執行職務。
中    華    民    國    97    年    8     月    18    日
                          臺灣臺北地方法院刑事第二庭
                                      法  官  賴淑美
上正本證明與原本無異。
如不服本判決，應於判決送達後10日內向本院提出上訴狀 (應附
繕本)， 上訴於臺灣高等法院。
                                      書記官  許翠燕
中    華    民    國    97    年    8     月    19    日
附論罪科刑依據之法條：
中華民國刑法第284條
因過失傷害人者，處六月以下有期徒刑、拘役或五百元以下罰金
，致重傷者，處一年以下有期徒刑、拘役或五百元以下罰金。


司法院資訊處製作；財團法人民間司法改革基金會備份。
